【裁判字號】    98,上訴,1580
【裁判日期】    980421
【裁判案由】    毒品危害防制條例
【裁判全文】
臺灣高等法院刑事判決                98年度上訴字第1580號
上  訴  人
即  被  告  甲○○
上列上訴人因毒品危害防制條例案件，不服臺灣士林地方法院98
年度訴字第142號，中華民國98年3月6日第一審判決（起訴案號
：臺灣士林地方法院檢察署97年度毒偵字第2401號）提起上訴，
本院判決如下：
    主  文
上訴駁回。
    理  由
一、按刑事訴訟法第350條、第361條、第362條、第367條規定，
    不服地方法院之第一審判決而上訴者，須提出上訴書狀，並
    應敘述具體理由，為上訴必備之程式；其所提出之書狀未敘
    述上訴理由，或僅曾以言詞陳述上訴理由者，均應於上訴期
    間屆滿後二十日內補提理由書於第一審法院。第一審法院經
    形式審查，認逾期未補提上訴理由者，應定期間先命補正；
    逾期未補正者，為上訴不合法律上之程式，應以裁定駁回。
    倘已提出上訴理由，但所提非屬具體理由者，則由第二審法
    院以上訴不合法律上之程式，判決駁回。又上揭所稱上訴應
    敘述具體理由之規定，乃係民國96年之新增修正者，稽其立
    法理由，要在於「請求第二審法院撤銷、變更原判決，自須
    提出具體理由」，以有效節制濫行上訴，俾有限之司法資源
    得以妥適利用。是所謂具體理由，必係依據卷內既有訴訟資
    料或提出新事證，指摘或表明第一審判決有何採證認事、用
    法或量刑等足以影響判決本旨之不當或違法，而構成應予撤
    銷之具體事由，始克當之；倘僅泛言原判決認定事實錯誤、
    違背法令或量刑太重，而未依上揭意旨指出具體事由，或形
    式上雖已指出具體事由，然該事由縱使屬實，亦不足以認為
    原判決有何不當或違法者，皆難謂係具體理由。
二、本件原判決認定上訴人即被告甲○○有施用第一級毒品犯行
    ，並依累犯規定而論處上訴人罪刑，係憑上訴人之自白，及
    卷附台北市政府警察局偵辦毒品案件尿液檢體委驗單、台灣
    尖端先進生技醫藥股份有限公司濫用藥物檢驗報告、及本院
    被告前案紀錄表而為論斷。已詳敘所憑證據及認定之理由。
    核原判決之採證並無違反經驗及論理等證據法則，依所確認
    之事實而為法律之適用，亦無違誤。在適法範圍內行使裁量
    權，核無量刑違法或不當之情事。上訴人不服原審判決，提
    起上訴。其上訴理由僅泛稱：被告已於查獲前之96年11月19
    日即在台北市聯合醫院昆明院區接受美沙冬治療，目前每日
    均按時接受治療，此有診斷證明書為證，且被告母年邁，需
    人奉養，姊罹癌症，有賴被告照料，請依毒品危害防制條例
    第二十一條規定，改為緩起訴或減刑之判決云云，就原判決
    認定事實及量刑等事項，有何不當或違法之處，並未具體指
    摘，且依毒品危害防制條例第二十一條規定，限於在犯罪未
    發覺前，自動向行政院衛生署指定之醫療機構請求治療，而
    於治療中經查獲之被告，始可由檢察官為不起訴之處分；另
    九十七年四月三十日修正之毒品危害防制條例第二十四條亦
    僅規定檢察官可為附命完成戒癮治療之緩起訴處分，本案被
    告於偵查中並未提出其於本案犯罪未發覺前自動赴指定之醫
    療機構進行「美沙冬」替代療法治療之證明，而本案復已經
    檢察官提起公訴，自與前揭規定不符，本院亦不得代替檢察
    官為不起訴或緩起訴處分，更不得因此而為被告無罪之判決
    ，上訴所陳顯有誤會。是被告上訴意旨所陳其於96年11月間
    已參加美沙冬替代療法，及其母姊狀況等情，縱或屬實，亦
    不足以認定原判決有何不當或違法之處，難謂其實質上已符
    合具體理由之要件，其上訴自不合法律上之程式，爰不經言
    詞辯論予以駁回。
據上論斷，應依刑事訴訟法第367條前段、第372條，判決如主文
。
中    華    民    國    98    年     4    月    21    日
                  刑事第十九庭審判長法  官  黃金富
                                    法  官  吳  燦
                                    法  官  魏新國
以上正本證明與原本無異。
如不服本判決，應於收受送達後10日內向本院提出上訴書狀，其
未敘述上訴之理由者並得於提起上訴後10日內向本院補提理由書
（均須按他造當事人之人數附繕本）「切勿逕送上級法院」。
                                    書記官  邵淑津
中    華    民    國    98    年    4     月    22    日


司法院資訊處製作；財團法人民間司法改革基金會備份。
